【裁判字號】    95,交聲,1553
【裁判日期】    951130
【裁判案由】    交管條例聲異
【裁判全文】
臺灣板橋地方法院交通事件裁定        95年度交聲字第1553號
異  議  人
即受處分人  甲○○?男?53歲.
上列異議人即受處分人因違反道路交通管理處罰條例案件，對於
交通部公路總局臺北區監理所於民國九十五年八月二十九日所為
北監自裁字裁四○－ＤＢ0000000號裁決，聲明異議，本
院裁定如下：
    主  文
異議駁回。
    理  由
一、按汽車駕駛人停車時，在設有禁止停車標誌、標線之處所停
    車者，處新臺幣（下同）六百元以上一千二百元以下罰鍰，
    道路交通管理處罰條例第五十六條第一項第四款定有明文。
    次按黃實線設於路側者，用以禁止停車；又禁止停車線，用
    以指示禁止停車路段，以劃設於道路緣石正面及頂面為原則
    ，無緣石之道路得標繪於路面上，距路面邊緣以三十公分為
    度；該標線禁止時間為每日上午七時至晚間八時，如有延長
    或縮短之必要時，應以標誌及附牌標示之，道路交通標誌標
    線號誌設置規則第一百四十九條第一項第一款第四目前段及
    第一百六十八條第一項、第四項亦分別定有明文。
二、異議人即受處分人甲○○所有車牌號碼ＭＫ－七三九三號自
    用一般小客車，於民國九十五年五月十九日中午十二時十二
    分許，停放在設有禁止停車標線之桃園縣大溪鎮○○路與慈
    湖路口旁之路段，因駕駛人不在現場，為桃園縣政府警察局
    大溪分局交通執勤警員逕行拍照存證製單舉發，嗣受處分人
    於九十五年六月二十四日應到案日期前之同年月二十日提出
    申訴，經原處分機關函請舉發單位調查結果，仍認受處分人
    有上開違規行為，乃於九十五年八月二十九日依道路交通管
    理處罰條例第五十六條第一項第四款及違反道路交通管理事
    件統一裁罰基準表之規定，裁處受處分人九百元罰鍰。
三、訊據異議人即受處分人甲○○矢口否認有何違反道路交通管
    理處罰條例之行為，辯稱：伊因車輛機械故障，臨時停車於
    原即可臨時停車之黃線處所檢修，有照片可證伊在現場，員
    警未鳴笛通知伊駛離，旋逕照相舉發，與事實不符云云。經
    查，異議人所有車牌號碼ＭＫ－七三九三號自用一般小客車
    ，於上述時、地停放於設有禁止停車線（黃色實線）路段一
    事，為異議人於申訴書及聲明異議狀中及本院訊問時所不否
    認，復有卷附採證照片一幀可稽，依該採證照片觀之，異議
    人所有上開車輛之停放位置係在前開路段路側標繪黃色實線
    之禁止停車標線之上，是異議人車輛停放於設有禁止停車線
    之路段一事屬實無訛。又上開違規停車之舉發經過，業經證
    人即
    本件舉發警員乙○○於本院訊問時到庭結證稱：「當時我是
    執行路暢專案，後來我到案發地點發現異議人車子（車號：
    ＭＫ－七三九三），停放在案發地點，當時我是騎乘機車執
    行勤務，後來我就按警報器約有三秒鐘，後來我在該處等待
    ，一直等到沒有人來，後來我為了確定我就往前看看車上沒
    有人，然後我回到我機車前方開警報器，還是沒有人靠近過
    來汽車那裡，之後我就把舉發單拿出來逕行舉發，寫完舉發
    單要夾在車窗的時候，然後我準備要照相的時候，異議人就
    衝出來了，他就把我夾在車窗上面的逕行舉發單拿下來，並
    說對不起他馬上就要走，後來我就跟他說他違規是事實，我
    請他離開說我要照相，然後異議人不離開我就照相了，當時
    車子停放的地點路邊是畫黃線，異議人的車子有壓到黃線，
    我們路暢專案是要勸導離開，當時我已經把逕行舉發單開出
    來之後要照相的時候，異議人才出來，距離我舉發的時間已
    經許久」、「我們執行路暢專案是以勸導為主，如果駕駛人
    在車上的話，我們會現場舉發開單不會逕行舉發，所以我確
    定我開單的時候，異議人不在車上」等語（見卷附本院九十
    五年十一月二十一日訊問筆錄）明確，觀諸證人所言，就其
    執行交通勤務發現異議人所有車輛違規停車、按鳴警報器、
    等待車主到場未果至逕行開單、照相當中異議人始出現之過
    程情節詳述具體明確連續不中斷，核與異議人於本院訊問時
    所供承伊所有車輛停車地點有畫黃線，證人即舉發警員開完
    單時，伊始從車子停放地點附近路口出來等語大致相符，兼
    衡證人即
    本件舉發警員乙○○證述與異議人間並無何身分利害業務關
    係，當無嫌隙，衡情應無甘冒偽證罪刑責風險而設詞構陷異
    議人之理，從而，既查無任何證據足資證明執勤員警有何捏
    造事實違法取締之不法情事，並參酌警員執行公務時，本身
    即受有行政懲處責任之監督，且其到庭具結作證，更係以刑
    事責任擔保其證言之真實性，其之證言又與事實無悖，是其
    證述應非子虛，自足採信。反之，異議人於本院訊問過程中
    就警員開單時，其是否在場一節，先陳稱伊出來時（按即從
    附近路口回到舉發違規地點時），證人已開完舉發單，後供
    述於證人開單時伊人在車上，亦無鳴按喇叭云云，其供詞反
    覆，顯有瑕疵，難以實其說，是異議人所執上開辯言，不足
    採為免責之依據，從而，異議人所有上開車輛，既於每日上
    午七時至下午八時止之禁止停車時段內之中午十二時十二分
    許，停放在路側繪設黃色實線之禁止停車標線旁，自係在禁
    止停車處所停車，其有在設有禁止停車標線處所停車之違規
    事實無訛。本件事證明確，應依法論處。
四、綜上所述，異議人確有於上揭時地違規停放上開車輛之違規
    行為，原處分機關依道路交通管理處罰條例第五十六條第一
    項第四款及違反道路交通管理事件統一裁罰基準表之規定，
    裁處異議人罰鍰九百元，核無違誤，本件聲明異議為無理由
    ，應予駁回。
據上論斷，應依道路交通案件處理辦法第十九條，裁定如主文。
中    華    民    國    95    年    11    月    30    日
                  臺灣板橋地方法院交通法庭
                          法  官  王綽光
上列正本證明與原本無異。
如不服本裁定，應於裁定送達後5日內向本院提出抗告狀。
                          書記官  許清秋
中    華    民    國   954    年    12    月    1     日


司法院資訊處製作；財團法人民間司法改革基金會備份。
